臺灣桃園地方法院刑事交通事件裁定　　 92年度交聲字第326號
原處分機關　交通部公路局新竹區監理所桃園監理站
異　議　人　甲○　　男　36歲.
　　　　　　　　　　國民
　　　　　　　　　　　號七樓
上受處分人因違反道路交通管理處罰條例案件，對於交通部公路
局新竹區監理所民國九十二年七月四日桃監裁五字第駕裁五二－
ＣＧ0000000號裁決書所為之處分（原舉發通知單案號：
台北縣政府警察局北縣警交字第ＣＧ0000000號），聲明
異議，本院裁定如下：
    主  文
異議駁回。
    理  由
一、聲明異議意旨（略以）：異議人於九十二年四月五日行駛於
    台十五線十四‧五公里處被以違反道路交通管理處罰條例第
    四十條第一項規定，處罰一千七百元，惟異議人於該處並未
    看到有「限速六十公里」之標誌，是以本人當時以時速七十
    九公里行駛台十五線十四‧五公里處，應尚合理。異議人並
    向台北縣政府警察局申訴，並請舉證「限速六十公里」之標
    誌，清楚可辨識之照片，惟台北縣政府警察局僅函文告知有
    豎立限速六十公里之標誌，爰具狀聲明異議等語。
二、按行車速度，依標誌或標線之規定，無標誌或標線者，在市
    區道路，時速不得超過五○公里，在郊外道路時速不得超過
    六○公里。但在未劃設車道線或行車分向線之道路，市區時
    速不得超過三○公里，郊外時速不得超過四○公里。民國九
    十年五月三十日生效之道路交通安全規則第九十三條第一項
    第一款，定有明文。查本條款於九十二年十月十五日修正為
    「行車速度，依標按行車速度，依標誌或標線之規定，無標
    誌或標線者者，在市區道路，時速不得超過五十公里，但在
    未劃設車道線、行車分向線之道路，或設有快慢車道分隔線
    之慢車道，時速不得超過四○公里」。又汽車駕駛人，行車
    速度，超過規定之最高時速者，處新台幣（下同）一千二百
    元以上二千四百元以下罰鍰；另汽車駕駛人，有違反道路交
    通管理處罰條例第四十條第一項之情形者，除依原條款處罰
    鍰外，並記違規點數一點，道路交通管理處罰條例第四十條
    第一項及第六十三條第一項第一款分別定有明文。
三、查本件原處分機關以受處分人即異議人甲○駕駛車號Ｖ二－
    八一四三號自小客車，於九十二年四月五日下午一時一分，
    於台十五線十四‧五公里（往北）處因超速，經台北縣政府
    警察局執勤員警，以「限速六十公里、經測速時速七十九公
    里、超速十九公里、未滿二十公里」為由掣單逕行舉發，嗣
    因受處分人分別於同年五月四日、六月十二日向原舉發單位
    台北縣警察局提出申訴，原舉發單位調查結果，仍認受處分
    人有上述違規行為（台北縣政府警察局北警交字第０九二０
    ０四三二三一號、北警交字第０九二００五九八八三號函）
    ，原處分機關遂於九十二年七月四日依道路交通管理處罰條
    例第四十條第一項、第六十三條第一項之規定，裁處新台幣
    一千七百元罰鍰，並記違規點數一點。
四、本院為保障異議人憲法上之聽審權，經合法傳喚異議人，惟
    異議人不到庭陳述，僅有依卷內資料裁定之。查異議人即受
    處分人於聲明異議狀固不否認有於前述時、地駕駛Ｖ二－八
    一四三號自小客車行駛台十五線，惟堅詞否認有何違規行為
    ，辯稱（略以）：於台十五線十四‧五並未看到「限速六十
    公里」之標誌，是異議人當時以時速七十九公里行駛台十五
    線十四‧五公里處並未違規云云。經查異議人於收到本件違
    規超速舉發通知單後曾向原舉發單位台北縣政府警察局申訴
    ，原舉發單位於九十二年五月二十六日以北警交字第０九二
    ００四三二三一號函回覆稱（略以）：「‧‧二、本案Ｖ二
    －八一四三號自小客車，於九十二年四月五日十三時一分，
    行經（台北縣）台十五線十四‧五公里處（往北），違規超
    速乙節，查本微電腦自動測速照相儀器係違規車輛駛壓過感
    應圈始能啟動拍攝第一、二張照片並被微電腦測出時速七十
    九公里‧‧三、本案Ｖ二－八一四三號車，依據採證相片，
    違規時行駛第一車道（即內車道），且於拍攝地點後方設置
    限速六十公里標誌，其違規行為極為明顯，依法舉發無誤‧
    ‧」等語（見本院卷第十九頁）。本院另依職權函請台北縣
    政府警察局檢送本件Ｖ二－八一四三號自小客車交通違規採
    證相片於本院，其中違規超速採證相片二幀，均可清楚辨識
    異議人之車牌號碼，且相片中正上方黑框中內之數據，顯示
    異議人當時車速確為每小時七十九公里，另有違規地點懸掛
    速限六十、路面漆劃六十公里標誌、前有測速照相警告標語
    及儀器設置地點照片共三張，照片中清楚可見異議人遭微電
    腦自動測速照相儀器拍攝到違規之地點後方即有「速限六十
    公里」之標線及「前有測速照相」之標示牌。另查異議人所
    行駛之道路屬「郊外道路」，即使並無標誌或標線之設置，
    其違規當時之道路交通安全規則第九十三條第一項第一款即
    明定時速不得超過六０公里，實無待於另行設置時速限制以
    告知用路駕駛人，是異議人之異議無理由，應予駁回。
五、爰依道路交通管理處罰條例第八十七條第二項、八十六年四
    月三十日司法院行政院會同修正發布之道路交通案件處理辦
    法第十九條，裁定如主文。
中　　華　　民　　國　　93　　年　　12　　月　　31　　日
                      臺灣桃園地方法院交通法庭
                            法  官  錢　建　榮
上正本證明與原本無異。
如不服本裁定，應於裁定送達後5日內向本院提出抗告狀。
                            書記官　劉  寶  霞
中　　華　　民　　國　　94　　年　　1 　　月　　5 　　日
